臺灣板橋地方法院民事判決　　　　　　 100年度訴字第1174號
原　　　告　劉文璋
原　　　告　吳寶琴
訴訟代理人　劉文璋
被　　　告　莊義賢
訴訟代理人　郭政彰
上列當事人間請求遷讓房屋等事件，經本院於民國100年7月15日
言詞辯論終結，判決如下：
    主  文
被告應將門牌新北市○○區○○路二段四八八之三號（一樓）及
四八八之四號（一樓）房屋騰空遷讓返還於原告劉文璋，並應給
付原告劉文璋新台幣壹佰肆拾肆萬元。
被告應自民國一百年五月一日起至騰空遷讓返還上開房屋止，按
月支付原告劉文璋、吳寶琴新台幣壹拾萬元。
原告吳寶琴其餘之訴駁回。
訴訟費用由被告負擔。
本判決第一項，於原告劉文璋以新台幣壹佰參拾陸萬元為被告供
擔保後，得為假執行。但被告如以新台幣肆佰零捌萬為原告劉文
璋供擔保後，得免為假執行。
本判決第二項，於各該給付期屆至時，原告依各期給付金額提供
每期新台幣參萬元擔保後，得為假執行。但被告如以原告請求金
額之全部為原告供擔保後，得免為假執行。
原告吳寶琴其餘假執行之聲請駁回。
    事  實
壹、原告之主張：
一、門牌新北市○○區○○路2段488之3號（1樓）及488之4號（
    1樓）房屋，分別為原告劉文璋及吳寶琴所有。民國98年3月
    10日由原告劉文璋將該2房屋出租於被告使用，租期2年自98
    年4月1日起至100年4月1日止，每月租金10萬元，押租金36
    萬元。詎被告自98年11月1日起即未再支付租金，迄至100年
    4月止共積欠租金180萬元，扣除押租金36萬元後仍有144萬
    元租金尚未支付，爰本於租賃法律關係訴請被告給付原告劉
    文璋、吳寶琴144萬元租金及將系爭房屋騰空遷讓返還於原
    告劉文璋。
二、系爭租賃契約屆滿後，被告自100年5月1日起無法律上之原
    因持續使用原告2人所有之房屋，且原告劉文璋曾於100 年3
    月14日、21日分別以存證信函催告被告支付租金及終止租約
    表明不再出租，被告並未續租房屋而持續用有占用即享有每
    月相當於10萬元租金之不當得利，爰基於不當得利之法律關
    係，訴請被告自100年5月1日起至騰空遷讓返還上開房屋止
    ，按月支付原告劉文璋、吳寶琴10萬元。
三、綜上，併為訴之聲明：
  (一)被告應將門牌新北市○○區○○路2段488之3號（1樓）及
    488之4號（1樓）房屋騰空遷讓返還於原告劉文璋。被告應
    給付原告劉文璋、吳寶琴新台幣144萬元。
  (二)被告應自100年5月1日起至騰空遷讓返還上開房屋止，按月
    支付原告劉文璋、吳寶琴新台幣10萬。
  (三)訴訟費用由被告負擔。
  (四)第一項、第二項請求，原告願供擔保請准宣告假執行。
貳、被告之抗辯：
    被告對於原告主張承租房屋及欠租之事實均不爭執，但辯稱
    係因開設龍鳳精緻養生刷刷鍋料理經營困難，所以沒有支付
    租金，被告有誠意解決問題，7月底之前可以談還款之問題
    。並聲明駁回原告之訴及其假執行之聲請，並願供擔保請准
    宣告免為假執行。
參、兩造不爭執之事實：
一、原告劉文璋所有門牌新北市○○區○○路2段488之3號（1樓
    ）房屋，及原告吳寶琴所有門牌同區路段488之4號（1樓）
    房屋，於98年3月10日由原告劉文璋將該2房屋出租於被告使
    用，租期2年自98年4月1日起至100年4月1日止，每月租金10
    萬元，押租金36萬元，有各該建物謄本及房屋租賃契約影本
    可證（法院卷第8頁至第10頁）。
二、原告劉文璋曾於100年3月14日及同年月21日，分別以南港昆
    陽郵局000041號及中和中山路郵局第000381號存證信函通知
    被告，主張被告自98年11月起即未再支付租金，以其積欠租
    金2個月以上而催告支付及終止系爭租賃契約，有各該存證
    信函及郵局收件回執影本可稽（法院卷第13頁至第17頁）（
    被告自認確實自98年11月起迄今均未依約支付租金）。
三、系爭房屋現仍由被告占有使用中。
肆、法院之判斷：
一、原告劉文璋主張將其所有門牌新北市○○區○○路2段488之
    3號（1樓）及其妻即被告吳寶琴所有同路段488之4號（1樓
    ）房屋出租於被告，每月租金10萬元，租期屆滿扣除押租金
    36萬元後，被告尚積欠租金144萬元且尚未返還房屋之事實
    ，業據提出房屋租賃契約書及存證信函催告書影本為證，並
    為被告所不爭執，故原告劉文璋基於租賃法律關係，訴請被
    告遷讓返還租賃房屋及給付租金如主文第1項所示，為有理
    由，應予准許之。至於原告吳寶琴並非上開租約之承租人，
    故其對於被告並無租金請求權，其請求被告支付租金即屬無
    依據，應予駁回。
二、按無法律上之原因而受利益，致他人受損害者，應返還其利
    益，民法第179條定有明文。原告主張被告自100年5月1日起
    已無租賃關係而繼續占有使用原告2人所有之系爭房屋迄今
    ，故每月獲有相當於10萬元租金之不當得利之事實，業經被
    告自認在案，故原告劉文璋、吳寶琴基於不當得利之法律關
    係，訴請被告自100年5月1日起至騰空遷讓返還上開房屋止
    ，按月支付10萬元之不當得利，自屬有據，應予准許。
三、兩造各自陳明願供擔保以代釋明聲請宣告假執行或免為假執
    行，經查就原告勝訴之部分核無不合，爰分別酌定相當擔保
    金額，准予宣告之。至於原告吳寶琴敗訴之部分，則其假執
    行之聲請因失其附麗，應予駁回之。
四、原告之訴為一部有理由、一部無理由，依民事訴訟法第
    79條、第390條第2項、第392條，判決如主文。
中    華    民    國  100    年    7    月      29    日
                  民事第一庭    法  官  黎文德
以上正本係照原本作成
如對本判決上訴，須於判決送達後20日內向本院提出上訴狀。如
委任律師提起上訴者，應一併繳納上訴審裁判費。
中    華    民    國  100    年    7    月      29    日
                                書記官  呂昆